臺灣臺南地方法院刑事判決　　　　　　　　　　　　　九十一年度易字第二六五號
　　公　訴　人　臺灣台南地方法院檢察署檢察官
　　被　　　告　丙○○
　　選任辯護人　鄭慶海
　　　　　　　　邱玲子
右列被告因毀損債權案件，經檢察官提起公訴（九十年度偵字第一三九九０號），本
院判決如左：
    主  文
丙○○債務人於將受強制執行之際，意圖損害債權人之債權，而處分其財產，處有期
徒刑陸月，如易科罰金，以參佰元折算壹日。
    事  實
一、丙○○為擔保鼎昌有限公司（以下簡稱鼎昌公司）積欠三聯科技股份有限公司（
    以下簡稱三聯公司）新台幣（下同）二百九十三萬餘元之債務，遂於民國八十八
    年間簽發本票二十四紙交予三聯公司作為擔保，詎料該本票屆期均不獲兌現，三
    聯公司即於八十九年九月十六日持上開丙○○所簽發之其中十六紙本票，向本院
    聲請本票強制執行之裁定，並於八十九年十一月六日經本院准予強制執行之裁定
    確定，詎料丙○○明知上開十六紙本票強制執行之裁定已確定，而於將受強制執
    行之際，竟意圖損害三聯公司之債權，將其所持有之奇美實業股份有限公司（以
    下簡稱奇美公司）之股票，於九十年一月十二日轉售他人，足生損害於債權人三
    聯公司之債權。
二、案經三聯公司訴由台灣台南地方法院檢察署檢察官偵查起訴。
    理  由
一、訊之被告丙○○，固坦承知悉三聯公司已向本院聲請就其所簽發之其中十六紙本
    票聲請本院強制執行之裁定並已裁定確定，及其於右揭時地有將其所持有之上述
    奇美公司股票出售一情不諱，惟矢口否認涉有右揭毀損債權之犯行，查被告先於
    九十年十二月十四日偵訊時辯稱：是聯邦銀行將奇美股票強制執行賣給奇美公司
    的，而奇美公司再將錢還給聯邦銀行云云，復於九十年十二月二十一日偵訊時改
    稱：是為了解決其他債務，才出售奇美股票，伊用出售奇美公司股票所得之金錢
    償還聯邦銀行六十萬元，及償還民間債務人楊太太一百五十萬元，但楊太太之姓
    名、年籍、電話及借款時間均不知道云云。其於本院審理時則供稱：我出售奇美
    公司股票所得，係清償民間債務人丁○○○，我母親認為丁○○○部分應先清償
    云云。經查：被告確有右揭犯罪事實，業據告訴人三聯公司之代理人甲○○於偵
    查中及本院審理時指訴甚詳，復有本院八十九年度票字第五八三五號民事裁定確
    定證明書、奇美公司聲明異議狀影本各一份附卷可稽。雖被告辯稱：是聯邦銀行
    強制執行賣給奇美公司的及為了解決其他債務，才出售奇美股票云云，然查：被
    告所有奇美公司之股票前雖經聯邦銀行執行命令禁止收取及其他處分，然被告與
    聯邦銀行之債務糾紛早已於八十九年十一月二十七日由案外人楊雅惠清償，聯邦
    銀行並未強制執行賣給奇美公司一情，業據聯邦銀行職員陳慶隆及奇美公司職員
    乙○○於偵查中及本院審理時到庭證述綦詳，而被告係自行將股票出售予案外人
    許文龍並取得股票價款三百二十七萬九千八百零五元，而許文龍係以臺灣銀行之
    台支支票給付被告一情，亦據奇美公司職員乙○○於本院審理時到庭證述屬實，
    是被告上開所辯顯與事實不符，不足採信。又被告及其選任辯護人雖均辯稱該筆
    出售股票所得係償還民間債務云云，惟被告之債務，於將受強制執行之際，如尚
    有很多民間債務，宜循強制執行途徑，由被告告知所有民間債務人參與分配，本
    件被告之債務，於將受強制執行之際，意圖損害債權人之債權，而私自處分其財
    產，事證明確，被告犯行堪予認定。
二、核被告債務人於將受強制執行之際，意圖損害債權人之債權，而處分其財產，所
    為係犯刑法第三百五十六條之毀損債權罪。爰審酌被告犯罪之動機、目的、手段
    、所生危害、犯罪後偵審中態度等一切情狀，量處如主文所示之刑，並諭知易科
    罰金折算標準，以資懲儆。
據上論斷，應依刑事訴訟法第二百九十九條第一項前段，刑法第三百五十六條、第四
十一條第一項前段、罰金罰鍰提高標準條例第一條前段、第二條，判決如主文。
本案經檢察官陳俊秀到庭執行職務。
中      華      民      國      九十一      年      四    月    三十    日
                              臺灣臺南地方法院刑事第五庭
                                      法  官  陳  忠  鎣
右正本證明與原本無異
如不服本判決應於送達後十日內向本院提出上訴狀（應附繕本）
                                      書記官  吳  信  助
中      華      民      國      九十一      年      四    月    三十    日
附錄本案論罪科刑法條全文：
中華民國刑法第三百五十六條(損害債權罪)
債務人於將受強制執行之際，意圖損害債權人之債權，而毀壞、處分或隱匿其財產者
，處二年以下有期徒刑、拘役或五百元以下罰金。
